臺灣屏東地方法院刑事判決              99年度訴字第1330號
公  訴  人  臺灣屏東地方法院檢察署檢察官
被      告  陳志祥
上列被告因偽證案件，經檢察官提起公訴（99年度偵字第7442號
），本院判決如下：
    主  文
陳志祥犯偽證罪，處有期徒刑肆月。緩刑參年，並應向指定之政
府機關、政府機構、行政法人、社區或其他符合公益目的之機構
或團體提供捌拾小時之義務勞務。緩刑期間付保護管束。
    事  實
一、陳志祥係林建利所經營位於屏東縣林邊鄉○○村○○路47號
    之「延岡二輪車業行」之技師，其明知無車牌之HONDA 廠牌
    AR250C.C. 越野重型機車1 部（引擎號碼MD32E-0000000 號
    、車架號碼MD00-0000000號；該車車主為周馳羱，於民國96
    年11月3 日21時許，在臺南市○○區○○路1 段123 號遭竊
    ）係林建利在前開「延岡二輪車業行」出賣予宋洪憲，並非
    其出賣之事實，其竟基於偽證之犯意，於99年4 月12日15時
    55分許，在臺灣屏東地方法院檢察署98年度偵字第8013號就
    林建利涉嫌贓物等案件檢察官偵查時，對於案件有重要關係
    之事項，供前具結後虛偽證稱：「（問：有無賣一部重型越
    野機車給宋洪憲？）有」、「（問：何時、地？）在林建利
    林邊的店裡，時間我不太記得」、「（問：多少錢賣給他？
    ）4 萬5 仟元或5 萬元」、「（問：為何宋洪憲說是向林建
    利買該車？）因為是在林建利的店裡交易，他以為是林建利
    」、「（問：這部車是否你與林建利一起賣給宋洪憲的嗎？
    ）不是，是我個人賣給宋洪憲的，與林建利無任何關係」、
    「（問：對於宋洪憲講說錢是交給林建利，不是交給你有何
    意見？）那時候林建利也在場，錢應該是交給我沒有錯」、
    「（問：對宋洪憲講說當時是跟林建利接洽買賣不是跟你有
    何意見？）他是跟我接洽，林建利常在店裡，宋洪憲他找不
    到我就會找林建利，他以為我們是合夥，找他等於找我」等
    語，足以影響於檢察官偵查前開案件之正確性。嗣上開案件
    經本院於99年11月18日以99年度易字第653 號判決林建利所
    為係犯牙保贓物罪，並判處有期徒刑5 月，林建利不服該判
    決，提起上訴，其後再撤回上訴而確定在案。
二、案經臺灣屏東地方法院檢察署檢察官主動檢舉偵查起訴。
    理  由
一、本判決所引用之證據資料（詳後引證據），其中傳聞證據部
    分，縱無刑事訴訟法第159 條之1 至第159 條之4 或其他規
    定之傳聞證據例外情形，亦因被告不爭執證據能力（見本院
    卷第9 頁反面、27頁），依據刑事訴訟法第159 條之5 第1
    項之規定，本院審酌該證據作成之情況，認為適當，應得為
    證據。
二、上揭犯罪事實，業據被告陳志祥於本院審理時坦承不諱（見
    本院卷第31頁反面），核與證人即前揭越野重型機車之買主
    宋洪憲證述其並非向被告購買，而係向林建利購買之情節，
    係屬相符（見警卷第4 頁、98年度偵字第4685號偵查卷第4
    、22、23、30、31、41、43頁、本院卷第27頁反面、28頁反
    面）；又被告於案外人林建利上開所涉贓物等案件偵查時，
    就對於案情有重要關係之前揭事項，供前具結後虛偽證稱之
    事實，亦有偵查中之訊問筆錄、證人結文等件在卷可稽（見
    98年度偵字第8013號偵查卷第18、19、21頁）；嗣被告上開
    所偽證之林建利涉嫌案件，業經本院於99年11月18日以99年
    度易字第653 號判決林建利所為係犯牙保贓物罪，並判處有
    期徒刑5 月，林建利不服該判決，提起上訴，其後再撤回上
    訴而確定在案等情，亦有上開本院刑事判決及撤回上訴聲請
    書等件在卷可按（見本院卷第12至14頁、臺灣高等法院高雄
    分院100 年度上易字第4 號刑事卷宗第33頁）。綜上所述，
    足徵被告所為自白核與事實相符，其自白應可採信，是以本
    件事證已臻明確，被告之犯行應堪認定。
三、論罪科刑部分：
  (一)按刑法上之偽證罪，不以結果之發生為要件，一有偽證情事
    ，無論當事人是否因而受有利或不利之判決，均不影響其犯
    罪之成立。被告於前揭竊盜案件之臺灣屏東地方法院檢察署
    偵查時，就前開越野重型機車是何人出賣予案外人宋洪憲之
    對於案情有重要關係之事項，供前具結後而為虛偽陳述，核
    其所為，係犯刑法第168 條之偽證罪。
  (二)本院審酌被告之行為影響承辦檢察官偵查之正確性，足使採
    證錯誤，判斷失平，並令事實不明，使國民因此對司法公信
    力喪失信心，妨害國家司法之公正性至鉅，故被告所為實有
    不該，惟考量被告於本院審理時已能坦承犯行，可見其已有
    悔意，且其並無任何前科紀錄，有臺灣高等法院被告前案紀
    錄表1 份在卷足稽，足見其素行尚屬良好等一切情狀，量處
    如主文所示之刑。
  (三)再者，被告並無任何前科紀錄，已如前述，本院審酌其無非
    係因一時短於思慮致罹刑章，於本院審理時已能坦承犯行，
    足見其已非無悔意，經此教訓後，當知所警惕，實宜使其有
    機會得以改過遷善，是以本院認尚無逕對被告施以短期自由
    刑之必要，自可先賦予其適當之社會處遇，以期其能有效回
    歸社會，故上開對被告宣告之刑，以暫不執行為適當，爰依
    刑法第74條第1 項第1 款規定，另諭知緩刑3 年；且為矯正
    其偏差之行為，爰命被告應向指定之政府機關、政府機構、
    行政法人、社區或其他符合公益目的之機構或團體提供80小
    時之義務勞務。倘被告違反上開應行負擔之事項且情節重大
    者，依法其緩刑之宣告仍得由檢察官向本院聲請撤銷；又被
    告應執行刑法第74條第2 項第5 款所定事項（即上述義務勞
    務），爰依刑法第93條第1 項第2 款規定，於緩刑期間將被
    告付保護管束。
據上論斷，應依刑事訴訟法第299 條第1 項前段，刑法第168 條
、第74條第1 項第1 款、第2 項第5 款、第93條第1 項第2 款，
判決如主文。
本案經檢察官鍾佩真到庭執行職務。
中    華    民    國     100   年    7    月    29    日
                    刑事第一庭  審判長法  官  徐美麗
                                      法  官  薛侑倫
                                      法  官  楊宗翰
以上正本證明與原本無異。
如不服本判決應於收受判決後10日內向本院提出上訴書狀，並應
敘述具體理由。其未敘述上訴理由者，應於上訴期間屆滿後20日
內向本院補提理由書(均須按他造當事人之人數附繕本)「切勿逕
送上級法院」。
中    華    民    國     100   年    7    月    29    日
                                      書記官  鍾小屏
附錄本案論罪科刑法條：
中華民國刑法第168條（偽證罪）
於執行審判職務之公署審判時或於檢察官偵查時，證人、鑑定人
、通譯於案情有重要關係之事項，供前或供後具結，而為虛偽陳
述者，處7年以下有期徒刑。